臺灣臺南地方法院民事裁定
110年度再易字第14號
再審原告    劉濬瑋  


再審被告    楊明典  
上列當事人間請求遷讓房屋等事件，再審原告對於中華民國110
年2月4日本院確定判決（109年度簡上字第248號）提起再審之訴
，本院裁定如下：
    主    文
再審之訴駁回。
再審訴訟費用由再審原告負擔。
    理    由
一、按再審之訴，應於30日之不變期間內提起。前項期間，自判
    決確定時起算，判決於送達前確定者，自送達時起算；其再
    審之理由發生或知悉在後者，均自知悉時起算，民事訴訟法
    第500條第1項、第2項前段定有明文。次按不得上訴之判決
    ，於宣示時確定；不宣示者，於公告時確定，同法第398條
　　第2項亦規定甚明。查再審原告對本院109年度簡上字第248
　　號確定判決（下稱原確定判決）提起再審，因再審原告上訴
    所得受之利益未逾新臺幣（下同）150萬元，原確定判決於
    民國110年2月4日公告後即告確定，並於同年2月18日由再審
　　原告到院親自領取（見該卷第177頁送達證書）。從而，再
　　審原告於同年3月18日提起本件再審之訴（見本院補字卷第1
　　3頁），未逾前開不變期間之規定，合先敘明。
二、再審意旨略以：原確定判決命再審原告應自107年6月18日起
    至109年11月17日止，按月給付再審被告5,000元，姑且不論
　　法官未詳細調查「為何房東在未收到預付租金的情況下，竟
　　未曾找警察或司法進入處理，時間長達六個月等不合常理情
    事」，就原確定判決要求再審原告「應自107年6月18日起至
    109年11月17日止」給付部分，就實難令人信服，因為再審
　　被告第一次提起訴訟時，就發生將再審原告姓名錯植，致再
    審原告於原第一審審理時沒有收到法院通知，而發生多次多
    餘訴訟來回之情形，若要再審原告就此一疏失承擔多餘之訴
　　訟拖延時間所產生的月份租金損失，實不合理。因此請求詳
　　細再審，不要讓再審原告來承擔此一疏失，爰提起本件再審
    之訴等語。
三、經查：
  ㈠按再審之訴不合法者，法院應以裁定駁回之，民事訴訟法第5
    02條第1項定有明文。次按提起再審之訴，應依民事訴訟法
    第501條第1項第4款表明再審理由及關於再審理由並遵守不
    變期間之證據，此為必備之程式。所謂表明再審理由，必須
　　指明確定判決有如何合於法定再審事由之具體情事始為相當
　　，倘未表明有如何之合於法定再審事由，或僅泛言有何條款
    之再審事由，而無具體情事者，均難謂已合法表明再審事由
　　。如未表明再審事由，其再審之訴即屬不合法，法院毋庸命
    其補正，逕以裁定駁回之。
  ㈡經查，再審原告固主張原確定判決「未詳細調查為何房東在
    未收到預付租金的情況下，竟未曾找警察或司法進入處理，
　　時間長達六個月等不合常理情事」，以及「再審被告第一次
    提起訴訟時，就發生將再審原告姓名錯植，致再審原告於原
    第一審審理時沒有收到法院通知，而發生多次多餘訴訟來回
　　」等語，惟核再審原告上開主張，並未具體表明原確定判決
　　有何合於民事訴訟法第496條第1項各款所定之法定再審事由
　　，揆諸前揭法文意旨及說明，難認再審原告已有合法表明再
　　審事由。
  ㈢至再審原告主張：因為再審被告第一次提起訴訟時，就有發
    生將伊姓名錯植，致伊於原第一審審理時沒有收到法院通知
　　，而發生多次多餘訴訟來回，若要伊就此一疏失承擔多餘之
    訴訟拖延時間所產生的月份租金損失，實不合理云云，並未
    具體表明法定再審事由，業如上述；且本院審酌原確定判決
    「得心證理由㈡⒉」記載：再審被告執原審判決聲請假執行，
    由本院以109年度司執字第70199號遷讓房屋事件受理（下稱
    系爭執行事件），系爭執行事件於109年11月17日點交完畢
    乙節，有上開系爭執行事件全卷卷宗可佐等語，足認再審原
    告於本院臺南簡易庭109年度南簡更一字第2號言詞辯論時，
    並未表明有願意「遷讓返還再審被告所有之臺南市○○路00巷
    00號4樓401室房屋（下稱系爭房屋）」之意旨，迨至本院臺
    南簡易庭109年度南簡更一字第2號於109年6月30日判決再審
    原告應遷讓返還系爭房屋後，再審原告亦未主動依該判決履
    行，乃係再審被告持該判決向本院民事執行處聲請假執行，
    始於109年11月17日由本院民事執行處點交完畢。
　　自上情觀之，再審原告既無主動遷讓返還系爭房屋之意思，
    則伊主張本件因原第一審將伊姓名錯植，致伊未能於原第一
    審審理時收到法院通知到庭，若要伊因此承擔多餘之訴訟拖
　　延時間所產生之月份租金損失，為不合理云云，顯屬託詞，
    要無可採。
  ㈣綜上所述，再審原告提起本件再審之訴為不合法，且毋庸命
    其補正，逕以裁定駁回之。
四、據上論結，本件再審之訴為不合法，依民事訴訟法第502條
    第1項、第95條、第78條，裁定如主文。
中　　華　　民　　國　　110 　年　　4 　　月　　28　　日
                    民事第五庭  審判長法  官  劉秀君
                                      法  官  陳尹捷
                                      法  官  張家瑛
正本係照原本作成。
本裁定不得抗告。       
中　　華　　民　　國　　110 　年　　4 　　月　　28　　日
                                      書記官　陳雅婷